臺灣高等法院高雄分院刑事判決　　　　　　　　　　九十一年度交上易字第一四號
　　上訴人　台灣高雄甲方法院檢察署檢察官
　　上訴人　丙○○
　　即被告
右上訴人因被告過失致死案件，不服臺灣高雄甲方法院九十年度交易字第六五九號中
華民國九十年十一月三十日第一審判決（起訴案號：臺灣高雄甲方法院檢察署九十年
度偵字第一一四三二號），提起上訴，本院判決如左：
      主  文
上訴駁回。
丙○○緩刑參年。
    事  實
一、丙○○考領有小型車普通駕駛執照，於民國九十年六月九日二十一時五分許，駕
    駛其所有車牌號碼三Ｆ－一六四一號自用小客車，沿高雄市苓雅區○○○路由北
    向南行駛，途經和平一路與同慶街口，欲經由該路口中央分隔島缺口處，迴車至
    由南往北方向之對向車道時，本應注意汽車迴車時，應暫停並顯示左轉燈光或手
    勢，看清無來往車輛，並注意行人通過，始得迴轉；且應注意車前狀況，隨時採
    取必要之安全措施，以避免危險之發生，而當時天候晴朗，夜間有照明，視距良
    好，柏油路面平直乾燥無缺陷，道路無障礙物，又依其智識、能力亦無不能注意
    之情事，竟疏於注意確無來往車輛即貿然迴轉，適有黃盈彰（未考領駕駛執照，
    亦未依規定配戴安全帽）騎乘車牌號碼ＸＱＶ－八０一號重型機車，沿和平一路
    由南向北駛至，亦疏未注意車前狀況，隨時採取必要之安全措施，以避免危險之
    發生，丙○○見狀閃煞不及，其所駕駛之自用小客車右前保險桿撞及黃盈彰所騎
    乘機車之左側車身，致黃盈彰騎機車往前擦撞停放於路旁停車格內之施慧敏所有
    車牌號碼Ｐ三－一八二０號自用小客車，黃盈彰因而人、車倒甲，受有顱內出血
    、骨折之傷害，經送醫急救，延至是日二十二時四十分許傷重不治。丙○○於肇
    事後，即報請員警前往處理，對於未發覺之犯罪，主動向據報前往現場處理事故
    之警員坦承肇事，並接受裁判。
二、案經黃盈彰之父乙○○告訴暨高雄市政府警察局苓雅分局移送臺灣高雄甲方法院
    檢察署檢察官起訴。
    理  由
一、訊據上訴人即被告丙○○供承於右揭時、甲發生道路交通事故，並致使被害人黃
    盈彰傷重不治死亡之事實不諱，並有高雄市政府警察局交通大隊第五分隊員警至
    現場處理時所測繪之道路交通事故調查報告表及所拍攝之現場與車損照片十幀在
    卷可資佐證，而被害人黃盈彰確因本件交通事故受有顱內出血、骨折之傷害，於
    送醫急救不治死亡，業經臺灣高雄甲方法院檢察署檢察官督同法醫師相驗明確，
    亦有臺灣高雄甲方法院檢察署相驗筆錄、相驗屍體證明書、驗斷書各一份在卷可
    憑。
二、按汽車迴車前，應暫停並顯示左轉燈光或手勢，看清無來往車輛，並注意行人通
    過，始得迴轉；又按汽車駕駛人，道路交通安全規則第一百零六條第五款、第九
    十四條第三項分別定有明文。被告既領有小型車普通駕駛執照，對於前揭規定自
    無法諉為不知，駕駛時理應注意上述規定並切實遵守之；況依當時天候晴朗，夜
    間有照明，視距良好，柏油路面平直乾燥無缺陷，道路無障礙物，又依被告智識
    、能力亦無不能注意之情事，被告竟疏未注意，未判斷被害人來車之車速及距離
    ，即貿然迴轉，迨發現被害人時，復疏於注意車前狀況，隨時採取必要之安全措
    施，以致撞及被害人所騎乘機車而肇事，致使被害人受重創而死亡，其有過失，
    已經明顯，且本件車禍經分別送高雄市政府建設局車輛行車事故鑑定委員會及高
    雄市車輛行車事故覆議鑑定委員會鑑定結果，均同此認定，有高雄市政府建設局
    車輛行車事故鑑定委員會九十年七月十九日九十高市鑑字第三二一二號及所附鑑
    定意見書、高雄市車輛行車事故覆議鑑定委員會九十年九月四日九十高市覆字第
    九五一號函各一份附卷可參，益徵證明被告就本件交通事故之發生確有過失，而
    被害人因本件道路交通事故死亡，與被告之過失行為間並有相當因果關係。雖被
    害人騎乘機車亦未注意車前狀況，隨時採取必要之安全措施，以避免危險之發生
    （高雄市政府建設局車輛行車事故鑑定委員會九十年七月十九日九十高市鑑字第
    三二一二號及所附鑑定意見書參照）及未依規定配戴安全帽（稽諸道路交通事故
    調查報告表即明），固對於本件道路交通事故之發生亦有過失，惟不得據此引為
    被告解免刑事責任之理由，是本件事證明確，被告過失致死之犯行洵堪認定。
三、核被告丙○○所為，係犯刑法第二百七十六條第一項之普通過失致人於死罪。被
    告於肇事後，於有權偵查犯罪之機關據報知悉有犯罪事實，但不知犯罪人為何人
    前，主動向處理之警員坦承肇事，而接受裁判等情，業據證人即事故處理警員蕭
    進龍於原審審理中到庭證述屬實，被告對於未發覺之犯罪自首而接受裁判，應依
    刑法第六十二條前段之規定減輕其刑。
四、原審因而適用刑法第二百七十六條第一項、第六十二條前段，罰金罰鍰提高標準
    條例第一條前段之規定，並審酌被告一時疏於注意而肇事，犯罪後坦承部分犯行
    ，態度尚可，又無不良素行，及被害人黃盈彰就本件車禍發生及損害之擴大亦與
    有過失等一切情狀，量處有期徒刑捌月，其認事用法，均無不合，量刑亦屬適當
    ，被告上訴意旨，以原審量刑過重，檢察官循告訴人之請求，以原審量刑過輕，
    一致指摘原判決不當，均無理由，應予駁回。
五、又被告丙○○前未曾受有期徒刑以上刑之宣告，此有台灣高雄甲方法院檢察署刑
    案資料查註紀錄表在卷足憑，且其於本院審理中業與告訴人乙○○達成民事和解
    ，有和解書附卷足憑，被告經此刑之宣告後，應知警惕而無再犯之虞，本院認以
    暫不執行其刑為適當，爰予宣告緩刑三年，用啟自新。
據上論結，應依刑事訴訟法第三百六十八條、刑法第七十四條第一款，判決如主文。
本案經檢察官劉文水到庭執行職務。
中      華      民      國    九十一    年      二      月      八      日
                              臺灣高等法院高雄分院刑事第七庭
                                  審判長法官  李春昌
                   法官  莊飛宗
                                        法官  黃憲文
右正本證明與原本無異。
不得上訴。
                                      書記官  黃玉珠
中    華    民    國     九十一     年       二       月     十    五   日
附錄：本判決論罪科刑法條：
刑法第二百七十六條第一項
因過失致人於死者，處二年以下有期徒刑、拘役或二千元以下罰金。
                                                                        Ｆ
